# 请教陈版主股权转让和股份支付的问题

提问人：辉 哥 2017 时间：2023-04-06 14:33:24
您好陈版，A公司股东人数众多，历史沿革较为复杂，历史上发生多次股权转让，关于股权转让是否需要考虑股份支付，请教您如下几个问题：
1、小股东（均为公司员工）之间独立发生的转让行为，转让价格为协商确定，可能不公允；
2、大股东收购小股东股权，转让价格为协商确定，可能不公允；
以上股权转让不涉及代持还原，均为股东间真实转让，请问陈版主是否可能会被认定为股份支付？

回答人：chenyiwei
1、小股东之间的股权转让，如果其谈判和签约过程没有公司或大股东的参与，完全是小股东之间的自愿交易行为，与补偿其中一方为公司提供的服务无关的，可不认定为股份支付。
2、大股东收购小股东股权，转让价格为协商确定，则需根据个案具体情况分析交易的相关背景，以确定是否存在不公允的情况，或者与补偿其中一方为公司提供的服务相关，这种情况不能排除股份支付，需根据具体情况具体分析。